【裁判字號】    97,審易,1321
【裁判日期】    971031
【裁判案由】    竊盜等
【裁判全文】
臺灣桃園地方法院刑事判決            97年度審易字第1321號
公  訴  人  臺灣桃園地方法院檢察署檢察官
被      告  丁○○
                    （另案戒治中）
上列被告因竊盜案件，經檢察官提起公訴（97年度偵字第4767號
、第9516號、第11395 號、第11496 號、第12138 號），被告於
準備程序期日就被訴事實為有罪陳述，經本院裁定進行簡式審判
程序，茲判決如下：
    主  文
丁○○毀壞安全設備竊盜，累犯，處有期徒刑柒月；又竊盜，累
犯，處有期徒刑伍月；又竊盜，累犯，處有期徒刑伍月；又竊盜
，累犯，處有期徒刑伍月，扣案之鑰匙壹支沒收；又毀越安全設
備竊盜，累犯，處有期徒刑柒月；又踰越安全設備竊盜，累犯，
處有期徒刑柒月；又收受贓物，累犯，處有期徒刑伍月；又竊盜
，累犯，處有期徒刑伍月；又竊盜，累犯，處有期徒刑伍月；又
竊盜，累犯，處有期徒刑伍月，扣案之鑰匙壹支沒收。應執行有
期徒刑參年陸月，扣案之鑰匙貳把均沒收。
其餘被訴竊盜部分公訴不受理。
    事  實
一、丁○○前於民國89年間因妨害自由案件，經本院以89年度壢
    簡字第959 號判處有期徒刑3 月確定；復因竊盜案件，經本
    院以89年度易字第1898號判處有期徒刑6 月確定，上開二罪
    ，並經本院裁定定其應執行有期徒刑8 月確定，再與90年間
    所犯竊盜案件，經本院以90年度壢簡字第1144號判處有期徒
    刑6 月確定之刑期，入監接續執行，已於92年9 月17日縮刑
    期滿執行完畢。
二、詎其猶不知悔改，分別意圖為自己不法之所有，先後為下列
    之犯行：
  (一)於96年9 月14日凌晨0 時許，至桃園縣中壢市○○路1200號
    桃園縣自立國民小學內（下稱自立國小），徒手敲破該校總
    務室屬於安全設備之窗戶玻璃，伸手開門進入總務室後，在
    抽屜內竊得該校職員范嘉玲所保管該校所有之數位相機1 台
    及現金新臺幣（下同）3,000 元，得手後旋即逃逸，嗣於97
    年4 月15日因另案為警通知到場說明時，於其上揭竊盜犯行
    尚未被有偵查犯罪職權之公務員發覺前，向桃園縣政府警察
    局龍潭分局偵查隊警員王豐儀、何文華自首該次竊盜犯行並
    接受裁判，始悉上情。
  (二)於96年11月6 日凌晨某時，行經桃園縣平鎮市○○路○段29
    2 號薇閣補習班前，由該補習班已損壞且未緊閉之鐵捲門進
    入，徒手竊取該補習班主任己○○所持有之電腦2 組，得手
    後旋即逃逸。嗣己○○發現遭竊後，報警處理，經警採集現
    場遺留之指紋，送內政部警政署刑事警察局鑑定結果，發現
    與丁○○之指紋相符，始悉上情。
  (三)於96年11月14日凌晨0 時許，拉開位於桃園縣平鎮市○○路
    134 之13號子○○所經營之安親班未上鎖之鐵捲門，由該處
    進入屋內，徒手竊取子○○所有之電腦主機及螢幕各1 台，
    得手後旋即逃逸。嗣子○○發現遭竊後，報警處理，經警採
    集現場遺留之指紋，送內政部警政署刑事警察局鑑定結果，
    發現與丁○○之指紋相符，始悉上情。
  (四)於97年1 月23日上午8 時33分許，行經桃園縣平鎮市○○路
    430 巷72弄弄口，以自己所有之鑰匙1 支，徒手竊取庚○○
    所有之車牌號碼UZC-197 號輕型機車1 台，得手後供己代步
    之用。嗣於同日下午3 時50分許，為警在桃園縣八德市○○
    街36巷11弄弄口尋獲該機車，進而循線查獲上情，並扣得上
    揭鑰匙1 支。
  (五)於97年3 月9 日晚間10時50分許，至桃園縣平鎮市○○路31
    5 號桃園縣忠貞國民小學內（下稱忠貞國小），徒手敲破該
    校新移民中心屬於安全設備之窗戶玻璃，踰越窗戶進入該中
    心，竊取該校所有之電腦主機2 台及螢幕7 台，得手後將其
    置放在該校圍牆上，以機車分批載運離去。嗣於同年4 月15
    日因另案為警通知到場說明時，於其上揭竊盜犯行尚未被有
    偵查犯罪職權之公務員發覺前，向桃園縣政府警察局龍潭分
    局偵查隊警員王豐儀、何文華自首該次竊盜犯行並接受裁判
    ，始悉上情。
  (六)於97年3 月中旬某日，至桃園縣中壢市○○路310 號力文文
    理補習班，踰越該補習班屬於安全設備之冷氣通風孔入內，
    竊取該補習班主任丙○○所持有之電腦及傳真機各1 台，得
    手後旋即逃逸。嗣於同年4 月15日因另案為警通知到場說明
    時，於其上揭竊盜犯行尚未被有偵查犯罪職權之公務員發覺
    前，向桃園縣政府警察局龍潭分局偵查隊警員林良輝、夏培
    根自首該次竊盜犯行並接受裁判，始悉上情。
  (七)於97年3 月20日上午10時許，在桃園縣中壢市功學社新村20
    0 號附近某處，明知某真實姓名、年籍均不詳，綽號「丫庭
    」之成年男子所交付車牌號碼LT－2760號自用小客車（為癸○○所有，於97年3 月20日某時，在桃園縣中壢市○○路25
    0 號對面某處遭竊）係來路不明之贓物，竟仍基於收受贓物
    之犯意，收受以供己代步使用。並於同日中午12時50分許，
    駕駛該自用小客車至桃園縣中壢市○○街46巷5 弄42號2樓
    丑○○住處前，徒手竊取丑○○所有，裝置於該處之監視器
    紅外線鏡頭1 只得手。嗣於同日下午3 時許，在上址前為警
    查獲。
  (八)於97年3 月21日上午8 、9 時許，至桃園縣八德市○○路愛
    國巷9 號辛○○住處前，以自己所有之鑰匙（已丟棄滅失）
    1 支，打開大門進入後，徒手竊取辛○○所有之電腦主機及
    螢幕各1 台，得手後旋即逃逸。嗣辛○○發現遭竊後，報警
    處理，經警採集現場遺留之指紋，送內政部警政署刑事警察
    局鑑定結果，發現與丁○○之指紋相符，始悉上情。
  (九)於97年3 月28日凌晨1 時許，在桃園縣中壢市○○○ 街6 號
    前，以自己所有之鑰匙1 支，徒手竊取甲○所有停放在該處
    之車牌號碼HZ－7312號自用小客車1 輛，得手供己代步之用
    。嗣於同年月30日晚間7 時30分許，在桃園縣大溪鎮南興里
    7 鄰廣褔41之1 號為警查獲，並扣得上揭鑰匙1 支。
三、案經桃園縣政府警察局平鎮分局、中壢分局、大溪分局及龍
    潭分局報請臺灣桃園地方法院檢察署檢察官偵查起訴。
    理  由
壹、有罪部分：
一、本案被告丁○○所犯均係死刑、無期徒刑或最輕本刑為3 年
    以上有期徒刑以外之罪，其於本院準備程序期日中就被訴事
    實為有罪之陳述，經本院告知簡式審判程序之旨，並聽取當
    事人意見後，由本院依刑事訴訟法第273 條之1 第1 項規定
    裁定進行簡式審判程序，核先敘明。
二、上揭犯罪事實，業據被告於本院審理時坦承不諱，其中：
  (一)96年9 月14日凌晨0 時許竊取自立國小部分，並有被害人乙○○於警詢時之陳述。
  (二)96年11月6 日凌晨某時，竊取薇閣補習班部分，並有被害人
    己○○於警詢時之陳述，內政部警政署刑事警察局鑑驗書、
    桃園縣政府警察局平鎮分局刑案現場勘察紀錄表、勘察報告
    各1 份及現場相片5 幀。
  (三)96年11月14日凌晨0 時許，竊取子○○所經營之安親班部分
    ，並有被害人子○○於警詢時之陳述，內政部警政署刑事警
    察局鑑驗書、桃園縣政府警察局平鎮分局刑案現場勘察紀錄
    表、勘察報告各1 份及現場相片6 幀。
  (四)97年1 月23日上午8 時33分許，竊取車牌號碼UZC-197 號輕
    型機車部分，並有被害人庚○○及查獲警員陳彥霖分別於警
    詢及檢察官偵訊時之陳述，贓物認領保管單、車籍竊盜詳細
    資料畫面、車籍資料作業詳細畫面、臺灣桃園地方法院檢察
    署公務電話紀錄單各1 份及扣案鑰匙1 支。
  (五)97年3 月9 日晚間10時50分許，竊取忠貞國小部分，並有被
    害人壬○○於警詢時之陳述。
  (六)97年3 月中旬某日，竊取力文文理補習班部分，並有被害人
    丙○○於警詢時之陳述及現場照片6 幀。
  (七)97年3 月20日收受贓物及竊取監視鏡頭部分，並有被害人癸○○、丑○○於警詢時之陳述，贓物認領保管單2 紙、車輛
    竊盜車牌失竊資料個別查詢報表- 查詢車輛認可資料及贓物
    照片4 幀。
  (八)97年3 月21日上午8 、9 時許，竊取辛○○住處部分，並有
    被害人辛○○於警詢時之陳述，內政部警政署刑事警察局鑑
    驗書、桃園縣政府警察局八德分局刑案現場勘察紀錄表、勘
    察報告、桃園縣政府警察局八德分局廣興派出所受理各類案
    件紀錄表、報案三聯單各1 紙及現場照片10幀。
  (九)97年3 月28日凌晨1 時許，竊取車牌號碼HZ－7312號自用小
    客車部分，並有被害人甲○於警詢時之陳述，贓物領據、桃
    園縣政府警察局大溪分局車輛尋獲輸入單各1 紙及扣案鑰匙
    1 支。
    綜上，足認被告上開自白與事實相符，堪以採信。本件事證
    明確，被告上開犯行洵堪認定，應依法論罪科刑。
三、核被告丁○○於事實欄一(二)、(三)、(四)、(七)、(八)、(九)之6 次竊
    取行為，均係犯刑法第320 條第1 項之竊盜罪；其中事實欄
    一(七)並犯刑法第349 條第1 項之收受贓物罪；事實欄一(一)、
    (五)之2 次竊盜行為，均係犯刑法第321 條第1 項第2 款之毀
    越安全設備之加重竊盜罪；事實欄一(六)之竊盜行為，係犯刑
    法第321 條第1 項第2 款之踰越安全設備之加重竊盜罪。至
    事實欄一(八)部分，起訴意旨認被告係犯刑法第321 條第1 項
    第3 款之攜帶兇器竊盜罪，檢察官認被告此部分犯行係涉犯
    刑法第321 條第1 項第3 款之加重竊盜罪，無非僅憑被告於
    偵訊時供稱：用一支類似扁鑽的工具插入等語為其論據。被
    告於本院準備程序時，則堅決否認以扁鑽行竊，只是一般鑰
    匙。查本件被告是否以扁鑽行竊，僅有被告於檢察官偵訊時
    之自白，而被告於本院審理時則堅決否認之，此外，復查無
    其他積極證據，證明被告有起訴書所指之加重竊盜之犯行，
    自不得僅以被告於檢察官偵訊時之自白，認定被告有加重竊
    盜之犯行。是本於罪疑惟輕之法則，本院尚無從為被告有加
    重竊盜犯行之確定。惟起訴書認定被告有加重竊盜之犯罪事
    實與本院認定之犯罪事實同一，茲變更公訴檢察官所引應適
    用之法條，改依刑法第320 條第1 項竊盜罪論處。被告上開
    9 次竊盜犯行及1 次收受贓物犯行，犯意各別，行為互殊，
    應予分論併罰。被告有事實欄所載之犯罪科刑及執行完畢紀
    錄，此有臺灣高等法院被告前案紀錄表在卷可按，被告受徒
    刑之執行完畢後，於5 年以內，故意再犯本件有期徒刑以上
    之各罪，均為累犯，均應依刑法第47條第1 項之規定加重其
    刑。又被告被查獲後，在有偵查職權之機關尚未發覺其上開
    事實欄一(一)、(五)、(六)所示之加重竊盜犯行前，主動供出如事
    實欄一(一)、(五)、(六)所示之加重竊盜犯行，業據其供承在卷，
    再觀之全案卷證，復查無證據證明被告為警查獲時，有足以
    讓承辦警員對於被告涉犯事實欄一(一)、(五)、(六)所示之加重竊
    盜犯行，客觀上存有合理懷疑之確切根據，是關於事實欄一
    (一)、(五)、(六)所示之加重竊盜犯行，爰依刑法第62條前段之規
    定減輕其刑。被告有加重及減輕事由，依法應先加後減之。
    爰審酌被告正值青壯，竟不思努力以正當勞力謀生，且甫因
    竊盜案件，經判處罪刑並執行完畢，仍不知警惕檢束，再度
    恣意竊取他人財物，危害社會治安非輕，原不宜寬縱，惟念
    被告於本院審理時坦承犯行，犯後態度尚佳等一切情狀，分
    別量處如主文所示之刑，並定其應執行之刑，以示懲儆。扣
    案之鑰匙2 把，均為被告所有，分別用以竊取車牌號碼UZC-
    197 號輕型機車及車牌號碼HZ－7312號自用小客車所用之物
    ，業據被告供承在卷，應依刑法第38條第1 項第2 款規定宣
    告沒收。至公訴檢察官於本院審理時請求宣告被告於刑前強
    制工作乙節。查被告雖曾於94年間有因犯竊盜罪經法院論罪
    科刑之紀錄，然距今已有數年，再就被告竊盜犯行犯罪手段
    、犯罪頻率而言，亦難認有犯罪之習慣，檢察官亦未提出證
    據證明被告確有犯罪之習慣或因游蕩、懶惰成習而犯罪。況
    且，本院已依被告本件竊盜犯罪情節，諭知如主文所示之刑
    ，應足以盡其本案之罪責，本件尚難認被告竊盜犯行有宣告
    強制工作保安處分之必要，附此敘明。
貳、不受理部分：
一、本件公訴意旨另略以：於97年3 月7 日凌晨1 時許，至桃園
    縣平鎮市○○路244 巷22之1 號戊○○所經營承翔企業股份
    有限公司，進入該公司後，竊得該公司所有手提電腦、數位
    相機、數位攝影機各1 台及現金5,278 元。因認被告涉有刑
    法第320 條第1 項之竊盜罪嫌。
二、告訴乃論之罪，告訴人於第一審辯論終結前得撤回其告訴，
    又告訴經撤回者，法院應諭知不受理之判決，刑事訴訟法第
    238 條第1 項、第303 條第3 款定有明文。
三、經查，本件被害人為戊○○，其為被告父親之親兄弟，與被
    告為旁系血親3 親等之親屬，業據被告及戊○○陳述在卷，
    是被告所涉前開竊盜罪嫌，依刑法第324 條第2 項規定，須
    告訴乃論，茲據戊○○就被告所涉前揭竊盜犯行，於本院審
    理時撤回告訴，此有本院97年10月14日審判筆錄1 份附卷可
    參，是依前開法條之規定，本件爰不經言詞辯論，逕行諭知
    不受理之判決。
據上論斷，應依刑事訴訟法第273 條之1 第1 項、第299 條第1
項前段、第300 條，第303 條第3 款、第307 條，刑法第320 條
第1 項、第321 條第1 項第2 款、第349 條第1 項、第47條第1
項、第62條前段、第38條第1 項第2 款，第51條第5 款，刑法施
行法第1 條之1 條第1 項、第2 項前段，判決如主文。
本案經檢察官蔡如惠到庭執行職務。
中    華    民    國    97    年    10    月    31    日
                        刑事庭  法  官  劉為丕
以上正本證明與原本無異。
如不服本判決，應於判決送達後10日內向本院提出上訴狀（應附
繕本），其未敘述上訴理由者，應於上訴期間屆滿後20日內補提
理由書狀於本院，上訴於臺灣高等法院。
                                書記官  陳淑瓊
中    華    民    國    97    年    10    月    31    日
附錄本案論罪科刑依據之法條：
中華民國刑法第320條
意圖為自己或第三人不法之所有，而竊取他人之動產者，為竊盜
罪，處5 年以下有期徒刑、拘役或5 百元以下罰金。
意圖為自己或第三人不法之利益，而竊佔他人之不動產者，依前
項之規定處斷。
前二項之未遂犯罰之。
中華民國刑法第321條
犯竊盜罪而有左列情形之一者，處6 月以上、5 年以下有期徒刑
：
一、於夜間侵入住宅或有人居住之建築物、船艦或隱匿其內而犯
    之者。
二、毀越門扇、牆垣或其他安全設備而犯之者。
三、攜帶兇器而犯之者。
四、結夥三人以上而犯之者。
五、乘火災、水災或其他災害之際而犯之者。
六、在車站或埠頭而犯之者。
前項之未遂犯罰之。
中華民國刑法第349條
收受贓物者，處三年以下有期徒刑、拘役或五百元以下罰金。
搬運、寄藏、故買贓物或為牙保者，處五年以下有期徒刑、拘役
或科或併科一千元以下罰金。
因贓物變得之財物，以贓物論。


司法院資訊處製作；財團法人民間司法改革基金會備份。
